【裁判字號】    90,易,818
【裁判日期】    900627
【裁判案由】    傷害
【裁判全文】
臺灣板橋地方法院刑事判決                            九十年度易字第八一八號
    公  訴  人  臺灣板橋地方法院檢察署檢察官
    被      告  丙○○
                甲○○
右列被告因傷害案件，經檢察官提起公訴（八十九年度偵字第二二二五七號、九十年
度偵字第一○五四號、第一三一九號），本院判決如左：
    主  文
丙○○傷害人之身體，處拘役參拾日，如易科罰金以參佰元折算壹日。
甲○○傷害人之身體，處有期徒刑貳月，如易科罰金以參佰元折算壹日。
    事  實
一、丙○○於民國八十九年十月十四日晚上八時許，至臺北縣三重市○○○路夜市○
    路邊攤選購皮包，嗣發現其原挑中、擺放一旁之某皮包正被甲○○觸摸翻看，乃
    向甲○○表示該皮包係伊挑選，二人遂起爭執，竟均基於傷害之故意，由丙○○
    先以其攜帶之皮包揮打甲○○臉部，致甲○○受有右臉擦傷三公分之傷害。甲○○不甘示弱，旋亦出手毆擊丙○○頭臉，使丙○○受有頭部挫傷、腦震盪、右臉
    頰、鼻樑、上唇及左臉頰瘀腫之傷害。
二、案經丙○○、甲○○告訴及臺北縣警察局三重分局報請臺灣板橋地方法院檢察署
    檢察官偵查起訴。
    理  由
一、右揭事實，除被告丙○○有無持皮包毆打被告甲○○臉部外，餘業據被告甲○○
    迭於警訊、偵查及本院審理中自白不諱，就雙方如何發生爭執及甲○○出手擊打
    丙○○部分，核與被告丙○○指訴之情節，暨當時在場之乙○○所證案發之經過
    相符，而被告丙○○受有頭部挫傷、腦震盪、右臉頰、鼻樑、上唇及左臉頰瘀腫
    之傷害，亦有驗傷診斷書一份可稽，足認被告甲○○前開自白屬實。
二、訊據被告丙○○矢口否認有何傷害犯行，辯稱(1)伊當時未攜帶任何皮包，僅向被
    告甲○○表示置於攤上一旁之皮包為伊挑選，未與甲○○爭執，更未以皮包揮打
    甲○○，(2)乙○○、丁○○分為被告甲○○之胞姐及朋友，渠等之證詞有所偏頗
    ，且謝慧如於案發及嗣於長泰派出所報案時均未在場，其證詞亦不可信，(3)被告
    甲○○表示伊係於十月二十日在警局做完筆錄後才去驗傷，其所提出驗傷單上載
    之八十九年十月十四日診斷，其日期即可能造假，且被告甲○○及證人謝慧如於
    審理中均稱甲○○左臉被打，與診斷書上所載係右臉受傷亦不相符云云。惟查：
  (一)被害人或證人所為多次內容出入之供述，其係攀誣、偽證者有之，然亦可能據實
    陳述，甚或係案發倉促記憶有誤、時日經過淡忘，或因個人觀察力之差異，究以
    何者為真，端視其有無能認與事實相符之佐證為斷，且於審判上應予排除之供述
    ，乃係就其與實情不符或無特別可信佐證之違背經驗、論理法則部分而言，非謂
    被害人或證人先後之供述岐異或稍嫌誇大、渲染，即概屬瑕疵，是以其就基本事
    實之陳述，果與真實性無礙，仍非不得採信。又證人乙○○固係被告甲○○之姐
    ，然刑事訴訟法第一百七十九條至第一百八十二條僅規定證人因職務或與被告、
    自訴人具有一定之身分或業務關係者得拒絕證言，非謂其不得到庭作證；而乙○○證稱伊當時看見丙○○持皮包擊打原未受傷之甲○○，暨謝慧如證稱伊接獲甲○○電告後到警局外等候、嗣再陪同前往醫院驗傷，均係就其親自見聞之事實供
    述，乃屬適格之證言；且被告丙○○自承乙○○於案發時在場，受理報案之警員
    向雙方表示如欲告訴對方傷害，均應取得受傷證明後再來製作筆錄，伊即自由家
    人帶去驗傷（見本院九十年五月十七日訊問筆錄），就乙○○曾否目擊案發情節
    及甲○○於報案後有無可能陪同甲○○到醫院驗傷各節，與乙○○及謝慧如後述
    所陳，足以參互印證；至於謝慧如於案發當晚未進入警局為嗣已自行他去驗傷之
    被告丙○○或未外出查看之受理警員李林芳看到，與其嗣後曾否偕往驗傷間，則
    無直接之關聯，尚難以其所述於被告丙○○不利或其與告訴人有親誼關係，即謂
    其證詞必偏頗不實。
  (二)遍觀全卷被告甲○○從未供稱伊係初次製作警訊筆錄即八十九年十月二十日後始
    行驗傷；而甲○○係於八十九年十月十四日下午十時許即到宏仁醫院主訴其右臉
    頰剛被人打傷，經診斷結果，其右臉頰擦傷三公分等情，有載明出具及急診日期
    均為八十九年十月十四日之診斷證明書乙紙可稽，並經該醫院先以九十年五月二
    十三日宏人字第○五三號函覆，再傳真其病歷予本院確認；且被告丙○○經受
    理警員告知後既前往醫院，同時在場聆聽亦欲提出告訴之被告甲○○豈有遲不趕
    赴醫院就診取據之理；參以乙○○及謝慧如均證稱當晚甲○○到長泰派出所報案
    後即偕伊倆前往宏仁醫院看診（見本院九十年五月十七日訊問筆錄），前開診斷
    證明書就甲○○於爭執中遭丙○○以如後述持皮包揮打之臉頰，診斷其受有擦傷
    亦與常情無違，被告丙○○徒以甲○○自承渠係八十九年十月二十日驗傷，指摘
    宏仁醫院之診斷證明書係屬偽造，容有誤會。
  (三)被告甲○○與丙○○因選購皮包發生爭執後，遭丙○○先以所攜之皮包揮打甲○○原本無恙之臉部，使甲○○臉頰留下擦痕，嗣謝慧如接到甲○○告以逛夜市時
    被打之電話後趕到派出所外見甲○○臉頰有刮痕等情，業分別據乙○○及謝慧如
    各就其所經歷之部分陳述無訛；而渠二人所證及甲○○本人於審理中供稱受傷之
    部位雖均係異於診斷書記載之左臉，然對照被告甲○○所言，渠倆之證述，就甲○○先遭丙○○持皮包揮打或嗣到警局報案時其臉部受傷各節仍不失其梗概；且
    渠二人若真欲配合串飾，專依診斷證明書上之記載陳述即可，殊無庸甘冒不被採
    信或偽證之危險，獨就甲○○受傷之部位為與事實相反之供述；參以被告丙○○
    於警訊時供稱伊遭甲○○攻擊時有拿起皮包抵擋（見偵查卷第十一頁），非未攜
    帶皮包，其於審理中就本院詢問：「當天看見周時她臉上有無血或受傷？」、「
    可以證明周女發生爭執前就有受傷嗎？」，復均無故拒絕回答（見本院九十年三
    月二十六日訊問筆錄），顯見被告丙○○立於攤位前確曾持皮包揮打甲○○，使
    其臉頰受傷。又宏仁醫院既確認甲○○受傷之部位係在右臉頰，被告甲○○於警
    訊時原亦指稱同此部位受傷（見偵查卷第十二頁），衡以常人於事發不久時之記
    憶恆較鮮明，可見甲○○遭丙○○打傷應係其右臉頰無疑。
  綜上所述，被告丙○○所辯無非卸責或誤解之詞，均不足採。是本件事證已臻明確
  ，被告甲○○、丙○○之犯行皆堪認定，自應依法論科。至被告丙○○聲請傳訊證
  人溫卜南即宏仁醫院院長以究明被告甲○○於何時至該院就診及臉部何處受傷，並
  訊問李林芳警員，以查證被告二人至長泰派出所時，證人謝慧如是否在場等項；惟
  前者，業經宏仁醫院先以函覆，再傳真病歷確認如前述，後者因謝慧如於當晚縱未
  同入長泰派出所，並不能反證其嗣未陪同甲○○到醫院驗傷，是警員李林芳有無看
  見謝慧如，於其證言之憑信性即屬無礙，自無傳訊各該證人之必要。
二、核被告丙○○、甲○○所為，均係犯刑法第二百七十七條第一項之傷害罪。其行
    為後刑法第四十一條就得易科罰金之罪，業於九十年一月十日修正公布為「犯最
    重本刑為五年以下有期徒刑之罪」，於同年月十二日生效，經比較結果，依刑法
    第二條第一項前段之規定，自應適用裁判時之新法於被告最有利。茲被告二人均
    無犯罪前科，有臺灣高等法院檢察署刑案紀錄簡覆表可考，爰審酌被告二人之素
    行、犯罪之動機、目的、手段、所生之損害及其犯罪後態度等一切情狀，分別量
    處如主文所示之刑，並均諭知易科罰金折算標準，資以懲儆。
據上論斷，應依刑事訴訟法第二百九十九條第一項前段，刑法第二百七十七條第一項
、第二條第一項前段、修正後第四十一條第一項前段，罰金罰鍰提高標準條例第一條
前段、第二條，判決如主文。
本案經檢察官蔡宏展到庭執行職務
中      華      民      國    九十      年      六      月    二十七    日
                                      臺灣板橋地方法院刑事第五庭
                                          法  官  周  建  興
右正本證明與原本無異。
如不服本判決，應於判決送達後十日內，向本院提出上訴狀。
                                          書記官  許  清  秋
中      華      民      國    九十      年      六      月    二十七    日


司法院資訊處製作；財團法人民間司法改革基金會備份。
